臺灣高等法院臺中分院交通法庭刑事裁定　　　　　九十三年度交抗字第六四五號
　　抗　告　人
　　即受處分人　甲○○
右列抗告人因違反道路交通管理處罰條例案件，聲明異議，不服臺灣彰化地方法院中
華民國九十三年九月七日裁定( 九十三年度交聲字第四四九號) 提起抗告，本院裁定
如左：
    主　　　文
抗告駁回。
    理　　　由
一、本件受處分人甲○○駕駛執照逾期，仍駕駛六四九一－ＨＲ自小客車，於九十三
    年四月廿五日凌晨二時五十七分許，在台中市○○路與河南路口與多輛汽車在道
    路上以集體競駛之危險方式駕車，並闖越紅燈之事實，有警方當日取締車光碟
    之翻拍照片二十一幀及台中市警察局第六分局偵辦九三四二五公共危險案提出之
    車族路經示意圖等在卷可稽，而原審勘驗警方取締該車錄影光碟，受處分人
    所駕六四九一－ＨＲ小客車確有於上述時地集體闖越紅燈之危險駕駛行為，受處
    分人於警訊及原審亦已承認其事不諱，惟辯稱：該六四九一－ＨＲ自小客車並未
    改裝，當天只是經過該地，因巧遇車隊伍，對方車輛行駛極速，其車被夾在中
    間，沒有辦法停車，而車隊伍在後猛按喇叭，為免危及安全，故而與車隊伍
    一起違規闖紅燈，實非故意云云，然據舉發員警賴英門於原審到庭證稱：「異議
    人所行駛的路徑是在比較後面，所以是我們蒐證的範圍內（能夠在五十公尺內清
    晰的拍攝到我們所欲蒐證的情形），當天大部分的車輛都是一般的自小客車，只
    有少部分的車輛有改裝」，又稱：「當天異議人的車速大約七、八十公里左右，
    當時也有車子在我的左右側停下來，所以並沒有必須要闖紅燈的情形」等語，依
    上所證，足見受處分人所謂其車被夾在中間，沒有辦法停車，只好隨車隊伍同
    行及闖紅燈之語，顯為飾卸之詞，不足採取。又受處分人居住於彰化縣芬園鄉，
    原審法官詢以為何深夜會經過該路段？答稱；「是要去豐原請朋友幫我修理電腦
    ，才會經過該路段」等語，但查其被取締車之時間為凌晨二時五十七分許，豈
    有於此一般人均已睡覺之時段，前去找朋友修理電腦之理，是其所辯均非可採。
    原處分機關依道路交通管理處罰條例第四十三條第三項、第四項及第六十七條第
    二項之規定予以處罰，尚無違誤，原審將其聲明異議駁回，亦無不合，抗告意旨
    仍執詞無違規，指摘原裁定不當，為無理由，應予駁回。
二、據上論結，應依道路交通管理處罰條例第八十九條、道路交通案件處理辦法第二
    十六條、刑事訴訟法第四百十二條，裁定如主文。
中      華      民      國　    九十三   年     　十      月    二十　  日
                                    臺灣高等法院臺中分院交通法庭
                                        審判長法  官  羅  禮  政
                                              法　官　蔡　聰　明
                                              法  官　陳　欣　安
右正本證明與原本無異。
不得再抗告。
                                              書記官  紀　美　鈺
中      華      民      國　    九十三   年     　十      月   二十一   日
                                                                        Ｉ
